【裁判字號】    97,簡上,194
【裁判日期】    970829
【裁判案由】    違反著作權法
【裁判全文】
臺灣嘉義地方法院刑事判決             97年度簡上字第194號
上  訴  人
即  被  告  甲○○
上列上訴人即被告因違反著作權法案件，不服本院嘉義簡易庭中
華民國97年7月23日97年度朴簡字第232號第一審簡易判決（聲請
案號：臺灣嘉義地方法院檢察署97年度偵字第2268號），提起上
訴，本院合議庭判決如下：
    主  文
上訴駁回。
甲○○緩刑貳年。
    事  實
一、甲○○係址設嘉義縣東石鄉蔦松村湖底20之7號「地磅卡拉
    OK」之負責人，其明知「風飛沙」、「連杯酒」、「月圓思
    情」、「一條手巾仔」、「情難斷夢抹醒」、「男人情女人
    心」、「雙人枕頭」及「春天那會這呢寒」等音樂著作，係
    社團法人臺灣音樂著作權人聯合總會享有著作財產權之音樂
    著作，未經同意或授權，不得擅自公開演出，竟基於侵害他
    人著作財產權之犯意，自民國97年2月中旬某日起，在「地
    磅卡拉OK」，以其向郭良泉所承租之金嗓電腦伴唱機3台，
    反覆供不特定之顧客點唱上揭8首音樂著作，以此公開演出
    之方法侵害社團法人臺灣音樂著作權人聯合總會之著作財產
    權。嗣於97年2月27日21時50分許，在上址為警查獲，並扣
    得郭良泉所有而供甲○○犯罪所用之金嗓電腦伴唱機3台、
    遙控器3支及點歌本3本。
二、案經社團法人臺灣音樂著作權人聯合總會訴由嘉義縣警察局
    朴子分局報請臺灣嘉義地方法院檢察署檢察官偵查聲請簡易
    判決處刑。
    理  由
一、按被告以外之人於審判外之言詞或書面陳述，除法律有規定
    者外，不得作為證據。當事人、代理人或辯護人於法院調查
    證據時，知有第159條第1項不得為證據之情形，而未於言詞
    辯論終結前聲明異議者，視為有前項之同意。被告以外之人
    於偵查中向檢察官所為之陳述，除顯有不可信之情況者外，
    得為證據。刑事訴訟法第159條第1項、第159條之5第2項、
    第159條之1第2項分別定有明文。查檢察官、被告甲○○對
    於證人即告訴人社團法人臺灣音樂著作權人聯合總會之代理
    人朱景祥、證人即「地磅卡拉OK」員工蔡一宏於警詢時之陳
    述，未於言詞辯論終結前聲明異議，本院審酌其等言詞陳述
    作成時之情況，核無違法取證或其他瑕疵，認為以之作為證
    據為適當，是其等此部分之陳述，應有證據能力。又證人郭
    良泉於檢察官依法訊問並命具結之證詞，本院審酌其於陳述
    時之外在環境及情況，並無顯有不可信之情況，從而其此部
    分之證述，亦有證據能力。
二、訊據被告對於上揭犯罪事實於本院審理時坦承不諱（見本審
    卷第26-27頁），並經證人朱景祥、蔡一宏於警詢時證述明
    確（見警卷第6-13頁），且據證人郭良泉於偵查時結證屬實
    （見偵卷第7-8頁），復有扣押筆錄、現場檢查紀錄表各1份
    、照片14張、地磅卡拉OK估價單、著作權仲介團體設立許可
    證、證明書、經濟部智慧財產局93年3月1日智著字第093000
    02340號函、法人登記證書、臺灣音樂著作權人聯合總會授
    權名單各1份、華倫唱片有限公司、黃建銘、張錦華專屬授
    權委託管理契約書及授權歌曲曲目各3份等附卷可稽（見警
    卷第14-16、19-27、31-45頁），另有金嗓電腦伴唱機3台、
    遙控器3支及點歌本3本扣案可資佐證，足認被告任意性自白
    與事實相符，本件事證明確，被告之犯行堪予認定。
三、核被告所為，係犯著作權法第92條之擅自以公開演出之方法
    侵害他人著作財產權罪。按刑事法若干犯罪行為態樣，本質
    上原具有反覆、延續實行之特徵，立法時既予特別歸類，定
    為犯罪構成要件之行為要素，則行為人基於概括之犯意，在
    密切接近之一定時、地持續實行之複次行為，倘依社會通念
    ，於客觀上認為符合一個反覆、延續性之行為觀念者，於刑
    法評價上，即應僅成立一罪；學理上所稱「集合犯」之職業
    性、營業性或收集性等具有重複特質之犯罪均屬之，例如經
    營、從事業務、收集、販賣、製造、散布等行為概念者是（
    最高法院95年度台上字第1079號判決可資參照）。本件被告
    在其所經營之「地磅卡拉OK」，以公開演出他人音樂著作之
    營利性行為，係在密集期間內以相同之方法持續進行，未曾
    間斷，具有反覆、延續實行特徵，在行為概念上，應評價認
    係包括一罪之集合犯。
四、原審認被告罪證明確，並審酌被告前無刑案紀錄，素行良好
    ，以公開演出之方法侵害告訴人之著作財產權，損及告訴人
    之權益，其犯罪之動機、犯罪期間、侵害著作財產權數量為
    8首，尚未與告訴人達成和解，及其犯後坦承犯行，態度良
    好等一切情狀，因而適用刑事訴訟法第449條第1項前段、第
    454條第2項、著作權法第92條、刑法第11條前段、第41條第
    1項前段，就被告之犯行，量處拘役50日，並諭知易科罰金
    之折算標準，且以扣案之金嗓電腦伴唱機3台、遙控器3支及
    點歌本3本，雖係被告供本件犯罪所用之物，惟係被告向郭
    良泉承租而非屬被告所有，業經證人郭良泉於偵查時結證屬
    實（見偵卷第8頁），而未併予宣告沒收，認事用法均無不
    當，量刑亦甚妥適。
五、按告訴乃論之罪，告訴人於第一審辯論終結前，得撤回其告
    訴，刑事訴訟法第238條第1項定有明文。次按撤回告訴乃告
    訴人依刑事訴訟法規定使其告訴失效之法律行為，與告訴人
    僅在訴訟外向被告承諾撤回告訴之為私法上契約行為者，迥
    然有別。故告訴乃論之罪經告訴權人提出合法之告訴，由檢
    察官將案件起訴繫屬於第一審法院後，縱經告訴人向被告表
    示同意撤回告訴，如未經告訴人在第一審辯論終結前以書狀
    或言詞逕向該第一審法院表示撤回告訴之意思，或向檢察官
    或司法警察官撤回告訴而於第一審辯論終結前轉達於該第一
    審法院，仍不生撤回告訴之效力。又判決應宣示之，但不經
    言詞辯論之判決，不在此限，刑事訴訟法第224條第1項定有
    明文。又裁判製作裁判書者，除有特別規定外，應以正本送
    達於當事人、代理人、辯護人及其他受裁判之人，同法第22
    7條第1項亦有明定。是裁判如經宣示者，於宣示時對外發生
    效力；如未經宣示、公告時，則於該裁判送達於當事人、代
    理人、辯護人或其他受裁判之人時，始對外發生裁判之效力
    （最高法院88年度台非字第103號、90年度台非字第243號判
    決可資參照）。本件被告於97年7月24日與告訴人達成和解
    ，經告訴人於97年7月25日撤回告訴，於同日將撤回告訴狀
    掛號郵寄臺灣嘉義地方法院檢察署，於97年7月29日送達該
    署，並於97年7月30日由該署函移本院，惟被告及告訴人業
    於97年7月29日收受原審於97年7月23日簡易判決處刑之判決
    正本一節，有送達證書2紙、臺灣嘉義地方法院檢察署97年7
    月30日嘉檢國宇97偵2268字第016898號函附刑事撤回告訴狀
    1紙及其上收文章、中華民國郵政交寄大宗掛號函件執據1紙
    在卷可考（見原審卷第9-12頁、本審卷第6頁），是原審判
    決因不經言詞辯論，未經宣示判決程序，於97年7月29日送
    達被告及告訴人時，已對外發生效力，被告遲至97年7月30
    日，才由臺灣嘉義地方法院檢察署將撤回告訴狀函移本院，
    揆諸上開判決，尚不發生撤回告訴之效力。被告以其與告訴
    人已於97年7月24日達成和解，並由告訴人向臺灣嘉義地方
    法院檢察署檢察官撤回告訴為由，提起上訴，請求撤銷原判
    決，為不受理判決，為無理由，應予駁回。查被告前未曾因
    故意犯罪受有期徒刑以上刑之宣告，此有臺灣高等法院被告
    前案紀錄表1份在卷可參，其因一時思慮欠週而罹刑章，且
    與告訴人達成和解，有和解書1份附卷可憑（見本審卷第4頁
    ），經此次刑之宣告，應知警惕而無再犯之虞，本院認其所
    受宣告之刑，以暫不執行為適當，爰併諭知緩刑2年，以啟
    自新。
據上論斷，應依刑事訴訟法第455條之1第1項、第3項、第368條
，刑法第74條第1項第1款，判決如主文。
本案經檢察官廖俊豪到庭執行職務
中    華    民    國    97    年    8     月    29    日
                刑事第二庭  審判長法  官    沈福財
                                  法  官    林青怡
                                  法  官    卓春慧
上列正本證明與原本無異。
本件不得上訴。
中    華    民    國    97    年    8     月    29    日
                                  書記官    李玫娜
附錄本案論罪科刑法條全文：
著作權法第92條：
擅自以公開口述、公開播送、公開上映、公開演出、公開傳輸、
公開展示、改作、編輯、出租之方法侵害他人之著作財產權者，
處3年以下有期徒刑、拘役、或科或併科新臺幣75萬元以下罰金
。


司法院資訊處製作；財團法人民間司法改革基金會備份。
